---
title: "R_project_main"
author: "Jakub Piasek"
date: "2024-05-27"
output: html_document
---

### unix-only function to count lines of code across all files
```{bash, engine.opts='-l'}
count_lines_of_code() {
    local directory="$1"
    local exclude_directory="$2"
    local total_lines=0

    if [ -z "$directory" ]; then
        echo "Please provide a directory."
        return 1
    fi

    if [ -z "$exclude_directory" ]; then
        echo "Please provide a directory to exclude."
        return 1
    fi

    # Find all .R and .Rmd files in the specified directory excluding the exclude_directory and count their lines
    for file in $(find "$directory" -path "$exclude_directory" -prune -o -type f \( -name "*.R" -o -name "*.Rmd" \) -print); do
        local lines=$(wc -l < "$file")
        total_lines=$((total_lines + lines))
    done

    echo "Total lines of code in .R and .Rmd files in $directory excluding $exclude_directory: $total_lines"
}

# Call the function with a specific directory and exclude directory
count_lines_of_code "." "./packrat"
```


```{r cache=FALSE, echo=FALSE, results=FALSE, warning=FALSE}
# Managing project dependencies
library(packrat)
# packrat::unbundle("packrat/bundles/music_dsp-2024-06-08.tar.gz", "packrat")


library(tidyverse)
library(lintr)
library(ggthemes)
library(ggrepel)
library(plotly)

# source("scraping.R", echo = F, local = knitr::knit_global())
# knitr::read_chunk('scraping.R')
```

<!--
```{r scraping.R, eval=T}

```
-->

<!--
```{r, eval = F}
knitr::read_chunk('data_export.R')
source("data_export.R", echo = F, local = knitr::knit_global())
```
-->

```{r}
source("data_import.R", echo = F, local = knitr::knit_global())
knitr::read_chunk('data_import.R')
```


Ilość rekordów we wszystkich ramkach danych

```{r}
total_rows <- ls() %>%
  set_names() %>%
  map(~ get(.)) %>%
  keep(is.data.frame) %>%
  map_int(nrow) %>%
  sum()


total_rows

total_rows > 30000
```

# Czyszczenie danych

### Usuwanie kolumny "Pos"
Aby uniknąć duplikatów w kolumnach, należy usunąć kolumnę "Pos"

```{r}
source("cleaning.R", echo = F, local = knitr::knit_global())
# knitr::read_chunk('cleaning.R') # w ostatecznym knicie zostawić tylko read_chunk
```

<!---
```{r cleaning.R, eval=T}

```
--->

# Funkcje do wizualizacji
```{r}
source("plots.R", echo = F, local = knitr::knit_global())
```



```{r}
# Data frame containing metadata about artists
OSet_artists <- import("clean_data/musicoset_metadata/artists.csv")

# OSet_artists genre variables unification
OSet_artists <- OSet_artists %>%
  mutate(main_genre = case_when(
    grepl("rap", main_genre) ~ "rap",
    grepl("hip hop", main_genre) ~ "rap",
    grepl("drill", main_genre) ~ "rap",
    grepl("rock", main_genre) ~ "rock",
    grepl("country", main_genre) ~ "country",
    grepl("r&b", main_genre) ~ "r&b",
    grepl("edm", main_genre) ~ "edm",
    grepl("pop", main_genre) ~ "pop",
    grepl("soul", main_genre) ~ "soul",
    .default = as.character(main_genre)
  ))

OSet_artists_genre <- OSet_artists %>%
  select(c("name", "main_genre"))

```



Przetwarzanie, aby uzyskać ramkę danych z najchętniej słuchanymi gatunkami i ramkę danych z najchętniej słuchanymi artystami ogólnie
```{r}
# eu_artisttotals - only in europe
# eua_artisttotals - based on albums - only in europe
# ww_artisttotals
# spotify_listeners
# youtube_archive
# apple_songs_artisttotals
# apple_songs_eu_artisttotals - only in europe


colnames(OSet_artists_genre) <- c("Artist", "Genre")

artists_genre_comparison <- ww_artisttotals%>%
  inner_join(
    spotify_listeners,
    by = "Artist",
    suffix = c(".ww", ".spotify")
  ) %>%
  inner_join(
    youtube_archive,
    by = "Artist",
    suffix = c(".ww", ".youtube")
  ) %>%
  inner_join(
    apple_songs_artisttotals,
    by = "Artist",
    suffix = c(".ww", ".apple")
  ) %>%
  inner_join(
    OSet_artists_genre,
    by = "Artist",
    suffix = c(".ww", ".genre")
  )

# Test to see if the are no duplicate rows
artists_genre_comparison %>%
  filter(Artist == "Adele")


# Column cleaning
artists_genre_comparison$Total.youtube <- str_replace_all(artists_genre_comparison$Total.youtube, ",","")
artists_genre_comparison$Total.ww <- str_replace_all(artists_genre_comparison$Total.ww, ",", "")
artists_genre_comparison$PkListeners <- str_replace_all(artists_genre_comparison$PkListeners, ",", "")
artists_genre_comparison$Total <- str_replace_all(artists_genre_comparison$Total, ",", "")
artists_genre_comparison$Listeners <- str_replace_all(artists_genre_comparison$Listeners , ",", "")


artists_genre_comparison <- artists_genre_comparison %>%
  transform(
    Total.youtube = as.numeric(Total.youtube),
    Total.ww = as.numeric(Total.ww),
    PkListeners = as.numeric(PkListeners),
    Total = as.numeric(Total),
    Listeners = as.numeric(Listeners)
  ) %>%
  mutate(
    # Total.youtube column is equal to total views in millions
    Total.youtube = as.numeric(Total.youtube) * 1000000
  ) %>%
  rename(Total.apple = Total, Total.spotify = PkListeners)


# Sum of all the listeners and views across all of the dsp column
artists_genre_comparison <- artists_genre_comparison %>%
  mutate(
    Sum_listeners_views_across = Total.youtube + Total.ww + Total.apple + Total.spotify
  ) %>%
  arrange(desc(Sum_listeners_views_across))

```
```{r}
preferable_genres <- artists_genre_comparison %>%
  select(Artist, Genre, Sum_listeners_views_across) %>%
  group_by(Genre) %>%
  count() %>%
  arrange(desc(n))

head(preferable_genres)

```


# Wizualizacja - które gatunki są najczęściej słuchane ogólnie
```{r}
b_plot(preferable_genres, "#581845", "Najczęciej słuchane gatunki", "plot_top_genres")

```


# Wizualizacja - najchętniej słuchani artyści na wszystkich platformach - summarized
```{r}
bubble_plots(artists_genre_comparison, Sum_listeners_views_across, "#edc491", "Najczęściej streamowani artyści", "plot_top_artists")

```




# Najchętniej słuchane gatunki na spotify - worldwide
```{r}
preferable_genres_spotify <- suppressWarnings({
  spotify_artists %>%
    mutate(across(c('Streams', 'Daily', 'As lead', 'Solo', 'As feature'), ~ str_replace(., ",", ""))) %>%
    mutate(across(c('Streams', 'Daily', 'As lead', 'Solo', 'As feature'), ~ as.numeric(.) * 1000000)) %>%
    left_join(
      OSet_artists_genre,
      by = "Artist",
      suffix = c(".spotify", ".oset")
    ) %>%
    drop_na() %>% # dropping rows that were not matched in left_join
    select(
      Artist, Genre, Streams
    ) %>%
    group_by(Genre) %>%
    count() %>%
    arrange(desc(n))
})


head(preferable_genres_spotify)

```


```{r}
b_plot(preferable_genres_spotify, "#6cd980", "Najczęściej słuchane gatunki na Spotify", "plot_top_genres_spotify")

```


# Wizualizacja - najchętniej słuchani artyści na spotify - worldwide - summarized
```{r}
# TODO pogrupowac ramki wedlug liczb z poszczegolnych serwisow
bubble_plots(artists_genre_comparison, Total.spotify, "#6cd980", "Najczęściej streamowani artyści na Spotify", "plot_top_artists_spotify")

```

# Wizualizacja - najchętniej słuchani artyści na spotify - w polsce - summarized





# Najczęściej słuchane gatunki - Apple Music - worldwide
```{r}
preferable_genres_apple <- suppressWarnings({
  apple_songs_artisttotals %>%
    mutate(across(c('Total', 'Today'), ~ str_replace(., ",", ""))) %>%
    mutate(across(c('Total', 'Today'), ~ as.numeric(.) * 1000000)) %>%
    left_join(
      OSet_artists_genre,
      by = "Artist",
      suffix = c(".apple", ".oset")
    ) %>%
    drop_na() %>% # dropping rows that were not matched in left_join
    select(
      Artist, Genre, Total
    ) %>%
    group_by(Genre) %>%
    count() %>%
    arrange(desc(n))
})

preferable_genres_apple <- preferable_genres_apple[-6,] # removing empty row

head(preferable_genres_apple)

```

```{r}
bar_plot(preferable_genres, "#fa2a44", "Najczęściej słuchane gatunki na Apple Music", "plot_top_genres_apple")

```


# Wizualizacja - najchętniej słuchani artyści na Apple Music - worldwide - summarized
```{r}
bubble_plots(artists_genre_comparison, Total.apple, "#e04a5d", "Najczęściej streamowani artyści na Apple Music", "plot_top_artists_apple")

```



# Najczęściej słuchane gatunki - YouTube - worldwide
```{r}
preferable_genres_yt <- suppressWarnings({
  youtube_archive %>%
    mutate(across(c('Total', '100M'), ~ str_replace(., ",", ""))) %>%
    mutate(across(c('Total', '100M'), ~ as.numeric(.) * 1000000)) %>%
    left_join(
      OSet_artists_genre,
      by = "Artist",
      suffix = c(".youtube", ".oset")
    ) %>%
    drop_na() %>% # dropping rows that were not matched in left_join
    select(
      Artist, Genre, Total
    ) %>%
    group_by(Genre) %>%
    count() %>%
    arrange(desc(n))
})


head(preferable_genres_yt)

```

```{r}
bar_plot(preferable_genres_yt, "#db0000", "Najczęściej słuchane gatunki na YouTube", "plot_top_genres_yt")

```

# Wizualizacja - najchętniej słuchani artyści na YouTube - worldwide - summarized
```{r}
bubble_plots(artists_genre_comparison, Total.youtube, "#deb3b1", "Najczęściej streamowani artyści na YouTube", "plot_top_artists_yt")

```


# TODO ZROBIĆ JESZCZE DLA PIOSENEK OSOBNE WIZUALIZACJE (dla wszystkich 4 typów platform) I PORÓWNANIA
