---
title: "R_project_main"
author: "Jakub Piasek"
date: "2024-05-27"
output: html_document
---


```{r cache=FALSE, echo=FALSE, results=FALSE}
library(tidyverse)
library(lintr)
library(ggthemes)

# source("scraping.R", echo = F, local = knitr::knit_global())
knitr::read_chunk('scraping.R')
```

<!--
```{r scraping.R, eval=T}

```
-->

<!--
```{r, eval = F}
knitr::read_chunk('data_export.R')
source("data_export.R", echo = F, local = knitr::knit_global())
```
-->

```{r}
knitr::read_chunk('data_import.R')
source("data_import.R", echo = F, local = knitr::knit_global())
```


Ilość rekordów we wszystkich ramkach danych

```{r}
total_rows <- ls() %>%
  set_names() %>%
  map(~ get(.)) %>%
  keep(is.data.frame) %>%
  map_int(nrow) %>%
  sum()


total_rows

total_rows > 30000
```

# Czyszczenie danych

### Usuwanie kolumny "Pos"
Aby uniknąć duplikatów w kolumnach, należy usunąć kolumnę "Pos"

```{r}
source("cleaning.R", echo = F, local = knitr::knit_global())
knitr::read_chunk('cleaning.R')
```

```{r cleaning.R, eval=T}

```


# TODO - sklasyfikować jakie gatunki są najchętniej słuchane (relacja: artysta - gatunek) pomiędzy wszystkimi platformami, użyć MusicOSet

```{r}
# Data frame containing metadata about artists
OSet_artists <- import("clean_data/musicoset_metadata/artists.csv")

# OSet_artists genre variables unification
OSet_artists <- OSet_artists %>%
  mutate(main_genre = case_when(
    grepl("rap", main_genre) ~ "rap",
    grepl("hip hop", main_genre) ~ "rap",
    grepl("drill", main_genre) ~ "rap",
    grepl("rock", main_genre) ~ "rock",
    grepl("country", main_genre) ~ "country",
    grepl("r&b", main_genre) ~ "r&b",
    grepl("edm", main_genre) ~ "edm",
    grepl("pop", main_genre) ~ "pop",
    grepl("soul", main_genre) ~ "soul",
    .default = as.character(main_genre)
  ))

OSet_artists_genre <- OSet_artists %>%
  select(c("name", "main_genre"))

```



Przetwarzanie, aby uzyskać ramkę danych z najchętniej słuchanymi gatunkami i ramkę danych z najchętniej słuchanymi artystami ogólnie
```{r}
# eu_artisttotals - only in europe
# eua_artisttotals - based on albums - only in europe
# ww_artisttotals
# spotify_listeners
# youtube_archive
# apple_songs_artisttotals
# apple_songs_eu_artisttotals - only in europe


colnames(OSet_artists_genre) <- c("Artist", "Genre")

artists_genre_comparison <- ww_artisttotals%>%
  inner_join(
    spotify_listeners,
    by = "Artist",
    suffix = c(".ww", ".spotify")
  ) %>%
  inner_join(
    youtube_archive,
    by = "Artist",
    suffix = c(".ww", ".youtube")
  ) %>%
  inner_join(
    apple_songs_artisttotals,
    by = "Artist",
    suffix = c(".ww", ".apple")
  ) %>%
  inner_join(
    OSet_artists_genre,
    by = "Artist",
    suffix = c(".ww", ".genre")
  )

# Test to see if the are no duplicate rows
artists_genre_comparison %>%
  filter(Artist == "Adele")


# Column cleaning
artists_genre_comparison$Total.youtube <- str_replace_all(artists_genre_comparison$Total.youtube, ",","")
artists_genre_comparison$Total.ww <- str_replace_all(artists_genre_comparison$Total.ww, ",", "")
artists_genre_comparison$PkListeners <- str_replace_all(artists_genre_comparison$PkListeners, ",", "")
artists_genre_comparison$Total <- str_replace_all(artists_genre_comparison$Total, ",", "")
artists_genre_comparison$Listeners <- str_replace_all(artists_genre_comparison$Listeners , ",", "")


artists_genre_comparison <- artists_genre_comparison %>%
  transform(
    Total.youtube = as.numeric(Total.youtube),
    Total.ww = as.numeric(Total.ww),
    PkListeners = as.numeric(PkListeners),
    Total = as.numeric(Total),
    Listeners = as.numeric(Listeners)
  ) %>%
  mutate(
    # Total.youtube column is equal to total views in millions
    Total.youtube = as.numeric(Total.youtube) * 1000000
  ) %>%
  rename(Total.apple = Total, Total.spotify = PkListeners)


# Sum of all the listeners and views across all of the dsp column
artists_genre_comparison <- artists_genre_comparison %>%
  mutate(
    Sum_listeners_views_across = Total.youtube + Total.ww + Total.apple + Total.spotify
  ) %>%
  arrange(desc(Sum_listeners_views_across))

```
```{r}
preferable_genres <- artists_genre_comparison %>%
  select(Artist, Genre, Sum_listeners_views_across) %>%
  group_by(Genre) %>%
  count() %>%
  arrange(desc(n))

head(preferable_genres)

```

# Wizualizacja - które gatunki są najbardziej słuchane ogólnie
```{r}
ggplot(
  head(preferable_genres),
  aes(
    x = reorder(Genre, -n),
    y = n)
) + geom_bar(
  stat = "identity",
  width = 0.5,
  fill = "#581845"
  ) + labs(
    title = "Najchętniej słuchane gatunki"
  ) + xlab(
    ""
    ) + ylab(
      ""
    ) + theme_wsj() + scale_colour_wsj("colors6") + scale_fill_wsj("colors6")
```

# Wizualizacja - najchętniej słuchani artyści na wszystkich platformach
```{r}
# TODO
# pogrupowac ramki wedlug liczb z poszczegolnych serwisow

artists_genre_comparison %>%
  select(Artist, Total.ww, Total.spotify, Total.youtube, Total.apple)

```

